臺灣臺北地方法院民事判決　　　　　　 100年度訴字第3850號
原　　　告　中國信託商業銀行股份有限公司
法定代理人　辜松
訴訟代理人　張子寧
被　　　告　董繼芳
上列當事人間請求清償借款事件，本院於民國100年11月8日言詞
辯論終結，判決如下：
    主  文
被告應給付原告新臺幣貳拾肆萬捌仟柒佰捌拾貳元，及其中新臺
幣貳拾萬肆仟壹佰零壹元自民國一百年三月二十四日起至清償
日止，按年息百分之二十計算之利息。
被告應給付原告新臺幣肆拾伍萬捌仟壹佰柒拾柒元，及自民國一
百年四月十二日起至清償日止，按年息百分之十八點二五計算之
利息。
訴訟費用新臺幣柒仟柒佰壹拾元由被告負擔。
    事實及理由
一、原告主張：被告於民國89年8月31日向原告請領信用卡（卡
    號：0000000000000000，卡別：VISA）使用，依約被告即得
    於特約商店記帳消費，惟依信用卡約定條款第14、15條約定
    ，應於當期繳款截止日前向原告清償，或以循環信用方式繳
    付最低應繳金額，逾期清償部分按年息20%計付利息。又被
    告於92年11月10日向原告借款新臺幣（下同）499,000元，
    約定自92年11月10日起至100年11月10日止循環動用，利息
    採固定利率即年息18.25%計付，屆期本息如數清償。另上開
    消費款及借款均約定被告未依約清償時，債務即視為全部到
    期。詎被告嗣後未依約清償，依兩造信用卡約定條款第22條
    及現金卡約定書第4條之約定，被告上開所有信用卡消費帳
    款及借款均喪失期限利益，視為全部到期。再者，被告就信
    用卡消費帳款至100年3月23日止，累計消費記帳248,782元
    （含消費款234,101元、利息14,681元）未給付；另就借款
    部分至100年4月11日止，累計欠款458,177元未給付，依約
    被告除應給付上開金額外，另應給付如訴之聲明第1、2項所
    示之利息。為此，爰依消費借貸及信用卡使用契約之法律關
    係提起本訴等語。並聲明：如主文第1項、第2項所示。
二、被告則以：被告因有家務要處理，無法定期還款，故之前曾
    請求原告先讓被告處理與家庭成員間之訴訟，但原告仍不斷
    催繳。又被告需獨立扶養一個小孩，資金也要運用，希望原
    告能減免利息，待被告拿到家暴保護令之後，可以專心事業
    ，原5年協商的時間願意提前2年之內全數清償完畢。況原告
    現催繳之部分為利息債權，本金部分被告早已清償完畢等語
    置辯。並聲明：原告之訴駁回。
三、本件原告主張之事實，業據其提出信用卡約定條款暨申請書
    、持卡人計息查詢、客戶消費明細表、現金卡貸款申請書、
    現金卡約定書、放款帳戶還款交易明細等為證，核屬相符。
    被告就其曾向原告申請使用卡使用及借款499,000元等情固
    不爭執，惟以前詞置辯。經查，原告係依兩造間之信用卡使
    用契約及消費借貸之法律關係請求被告給付，依法有據。至
    被告請求原告在其處理與家庭成員間之訴訟期間，能夠減免
    利息一節，既為原告所不同意，本院即無從置喙。又被告雖
    稱其就上開消費款及借款本金部分已清償完畢云云，然被告
    於本院100年11月8日言詞辯論期日時曾稱：「我每個月支付
    的款項將近七萬元，如果不要計算利息，本金早就清償完畢
    了」等語，足見被告所稱其就上開消費款及借款本金部分已
    清償完畢，係建立在不要計算利息之前提下，而原告既未同
    意本件消費款或借款可以不要計算利息，且被告復未舉他證
    證明其就上開消費款及借款本金部分已清償完畢，是被告此
    部分之辯詞自難信屬實。從而，原告依消費借貸及信用卡使
    用契約之法律關係，請求被告給付如主文第1、2項所示之金
    額，為有理由，應予准許。
四、訴訟費用負擔之依據：民事訴訟法第78條。
中    華    民    國    100    年    11     月    22    日
                   民事第四庭    法  官   林秀圓
以上正本係照原本作成。
如對本判決上訴，須於判決送達後20日內向本院提出上訴狀。如
委任律師提起上訴者，應一併繳納上訴審裁判費。
中    華    民    國    100    年    11     月    22    日
                                 書記官   廖純慧